【裁判字號】    89,台抗,98
【裁判日期】    890309
【裁判案由】    違反麻醉藥品管理條例
【裁判全文】
最高法院刑事裁定                                  八十九年度台抗字第九八號
    再抗告人  甲○○
右再抗告人因違反麻醉藥品管理條例案件，不服台灣高等法院中華民國八十八年十二
月二十三日駁回抗告之裁定（八十八年度抗字第五六八號），提起再抗告，本院裁定
如左：
    主  文
原裁定關於非法販賣麻醉藥品部分撤銷，應由台灣高等法院更為裁定。
其他再抗告駁回。
    理  由
一撤銷部分：
本件原裁定關於再抗告人甲○○非法販賣麻醉藥品部分，以再抗告人雖謂未曾如第一
審裁定所記載，於民國八十七年五月七日親自簽收判決書，且該送達證書上之簽名亦
非再抗告人之筆跡，第一審裁定以上訴逾期予以駁回，致其喪失上訴權利云云，但經
原審比對該送達證書與再抗告人於臺灣臺北地方法院檢察署八十五年度偵字第二一五
八七號涉嫌麻醉藥品管理條例案卷第十一、十二、三十一、五十二、五十六、六十、
六十八等頁，及八十五年度偵字第二七一九七號涉嫌麻醉藥品管理條例案卷第四、十
二、十三至十九、廿一等頁簽名，其筆劃順序及運筆勾勒方式均屬相同，況該判決書
之送達，係由第一審法院書記官謝淑嫻親自送達再抗告人收受，有送達證書在卷可稽
（見第一審八十六年度訴字第一五一號卷第二百二十二頁），足徵再抗告人所辯，不
足採信，因而維持第一審駁回上訴之裁定，駁回再抗告人在第二審之抗告，固非無見
。惟查再抗告人於第一審提起上訴時，曾併聲請回復原狀（見第一審卷第七至十頁）
，該項聲請是否合法及有無理由？第一審裁定未加說明，原裁定復未予指正，已有不
當。又原審未經送有關機關為筆跡鑑定，或傳訊第一審法院書記官謝淑嫻，調查是否
確係再抗告人親自領取判決書，遽認第一審判決書已經合法送達，亦嫌速斷。再抗告
意旨指摘原裁定不當，非無理由，應由本院將原裁定關於非法販賣麻醉藥品部分撤銷
，由原審更為適法之裁定。
二駁回部分：
按不得上訴於第三審法院之案件，其抗告法院所為裁定，不得再行抗告，觀諸刑事訴
訟法第四百十五條第二項、第四百零五條規定甚明。本件再抗告人犯麻醉藥品管理條
例第十三條之一第二項第四款之非法吸用麻醉藥品罪部分，依刑事訴訟法第三百七十
六條第一款規定，不得上訴於第三審法院，其不服第一審駁回上訴之裁定，提起抗告
，既經原審法院裁定駁回，依首揭規定，自不得再行抗告。乃再抗告人竟復提起再抗
告，自非合法，應予駁回。
據上論結，應依刑事訴訟法第四百十一條前段、第四百十三條前段，裁定如主文。
中      華      民      國    八十九    年      三      月      九      日
                              最高法院刑事第七庭
                                  審判長法官  謝  家  鶴
                                        法官  洪  文  章
                                        法官  花  滿  堂
                                        法官  陳  世  淙
                                        法官  洪  佳  濱
      右正本證明與原本無異
                                              書  記  官
中      華      民      國    八十九    年      三      月    二十三    日


司法院資訊處製作；財團法人民間司法改革基金會備份。
